臺灣臺中地方法院刑事判決　　　　　　　　　　　　九十一年度訴字第二四號
　　公　訴　人　臺灣臺中地方法院檢察署檢察官
　　被　　　告　甲○○
右列被告因毒品危害防制條例案件，經檢察官提起公訴（九十一年度毒偵字第一三五
二號、一七九○號），本院判決如左：
    主  文
甲○○連續施用第一級毒品，處有期徒刑壹年；扣案之第一級毒品海洛因壹小包（淨
重零點零伍公克，包裝重零點貳貳公克）沒收銷燬之，扣案之注射針筒壹支沒收。
    事  實
一、甲○○前於民國八十八年間因施用毒品案件，經依本院八十八年度毒聲字第四二
    四七號裁定送觀察、勒戒後，因無繼續施用毒品之傾向，由臺灣臺中地方法院檢
    察署檢察官於八十八年九月一日以八十八年度偵字第一六四七六號為不起訴處分
    確定；其後於八十九年間又因施用毒品案件，經依本院八十九年度毒聲字第五七
    五號裁定送觀察、勒戒後，認有繼續施用毒品之傾向，經依本院八十九年度毒聲
    字第一三九九號裁定令入戒治處所施以強制戒治，經執行屆滿三月，因其成效經
    評定為合格，無繼續戒治之必要，由本院以八十九年度毒聲字第四四七七號裁定
    停止戒治，所餘戒治期間付保護管束，至九十年二月二十二日交付保護管束期滿
    ，且該施用毒品案件，並經本院沙鹿簡易庭於八十九年三月十一日以八十九年度
    沙簡字第一二一號判處有期徒刑一年，緩刑三年，於同年六月十二日確定（該緩
    刑宣告嗣於九十一年九月九日經本院撤銷）。乃甲○○仍不知戒慎悛悔，明知海
    洛因係毒品危害防制條例所稱之第一級毒品，竟於前開案件判決確定後，另行基
    於施用第一級毒品之概括犯意，自九十一年二月二十八日起至同年六月十八日止
    ，在臺中縣沙鹿鎮鎮○路青山公園內等處，以將海洛因溶於水中再以針筒注射施
    打之方式，連續多次施用第一級毒品海洛因。嗣分別於(1)九十一年四月二日十八
    時四十分，在臺中縣沙鹿鎮○○路○路平交道旁；(2)同年六月二十一日十六時，
    在臺中縣沙鹿鎮○○○路八五五巷六號先後為警查獲，並於(2)獲案當場扣得甲○
    ○持有供施用之海洛因一小包（淨重○．○五公克，包裝重○．二二公克）及其
    所有供施用海洛因所用之注射針筒一支。
二、案經臺中縣警察局清水分局報請臺灣臺中地方法院檢察署檢察官偵查起訴。
    理  由
一、右揭犯罪事實，業據被告甲○○於警訊、偵查及本院調查、審理中均坦承不諱，
    且扣案之白粉一小包（淨重○．○五公克，包裝重○．二二公克）確實含有毒品
    海洛因成分，此有法務部調查局鑑定通知書一紙可憑，另並有供其施用毒品海洛
    因之注射針筒一支扣案可證，且被告二次為警查獲時所採之尿液經送檢驗，亦確
    均呈嗎啡陽性反應，有臺中縣衛生局檢驗尿水報告書二紙附卷可稽，足認被告之
    自白與事實相符。又被告前於八十八年間因施用毒品案件，經依本院八十八年度
    毒聲字第四二四七號裁定送觀察、勒戒後，因無繼續施用毒品之傾向，由臺灣臺
    中地方法院檢察署檢察官於八十八年九月一日以八十八年度偵字第一六四七六號
    為不起訴處分確定；其後於八十九年間又因施用毒品案件，經依本院八十九年度
    毒聲字第五七五號裁定送觀察、勒戒後，認有繼續施用毒品之傾向，經依本院八
    十九年度毒聲字第一三九九號裁定令入戒治處所施以強制戒治，經執行屆滿三月
    ，因其成效經評定為合格，無繼續戒治之必要，由本院以八十九年度毒聲字第四
    四七七號裁定停止戒治，所餘戒治期間付保護管束，至九十年二月二十二日交付
    保護管束期滿，且該施用毒品案件，並經本院沙鹿簡易庭於八十九年三月十一日
    以八十九年度沙簡字第一二一號判處有期徒刑一年，緩刑三年，於同年六月十二
    日確定等情，亦有臺灣高等法院被告全國前案紀錄表及臺灣臺中地方法院檢察署
    刑案資料查註紀錄表在卷可憑。是綜上所述，本件事證已臻明確，被告所為本案
    犯行，堪以認定。
二、查海洛因係毒品危害防制條例第二條第二項所定之第一級毒品，不得非法持有及
    施用。被告前經依同條例第二十條第二項由檢察官為不起訴處分確定後，嗣又因
    施用毒品案件，經本院裁定送觀察、勒戒後，認有繼續施用毒品之傾向，再由本
    院裁定令入戒治處所施以強制戒治，且該施用毒品案件，經本院判處應執行有期
    徒刑一年，緩刑三年確定後，三犯同條例第十條之罪，亦已如前述。是被告非法
    施用海洛因之行為，核係犯毒品危害防制條例第十條第一項之施用第一級毒品罪
    。被告為施用海洛因而持有該毒品之低度行為，已為其施用之高度行為所吸收，
    不另論罪。又被告先後多次施用毒品海洛因之行為，時間緊接，犯意概括，觸犯
    構成犯罪要件相同之罪名，應依連續犯之規定論以一罪，並依法加重其刑。爰審
    酌被告不知悔改，一再施用足以導致精神障礙、性格異常、甚至造成生命危險之
    毒品，嚴重戕害身體健康，及本件被告犯罪之動機、目的、手段、智識程度、犯
    罪情節，復斟酌其施用毒品海品因之期間、頻率，犯罪所生之危害及犯後尚知坦
    承犯行，態度良好等一切情狀，量處如主文所示之刑，以示懲儆。扣案之被告持
    有供施用之海洛因一小包（淨重○．○五公克，包裝重○．二二公克），為第一
    級毒品，應依毒品危害防制條例第十八條第一項前段之規定沒收銷燬之；另扣案
    之注射針筒一支，為被告所有，供其施用海洛因所用等情，既經被告供明在卷，
    自應依刑法第三十八條第一項第二款之規定沒收之。
據上論斷，應依刑事訴訟法第二百九十九條第一項前段，毒品危害防制條例第十條第
一項、第二十條第三項、第十八條第一項前段，刑法第十一條前段、第五十六條、第
三十八條第一項第二款，判決如主文。
中      華      民      國      九十一    年      十    月    二十五    日
                         臺灣臺中地方法院刑事第二庭
                             審判長法  官    張  智  雄
               法  官    陳  如  玲
                                   法  官    蔡  建  興
右正本證明與原本無異。
如不服本判決，應於判決送達後十日內向本院提出上訴狀，上訴於臺灣高等法院臺中
分院( 須附繕本 )。
                                    書記官
中      華      民      國      九十一    年      十    月    二十五    日
附錄本案論罪科刑法條全文：
毒品危害防制條例第十條第一項：
施用第一級毒品者，處六月以上五年以下有期徒刑。
